【裁判字號】    95,台上,864
【裁判日期】    950217
【裁判案由】    強盜
【裁判全文】
最高法院刑事判決              九十五年度台上字第八六四號
    上  訴  人  甲○○
                        953.
                        （現於台灣台中監獄苗栗分監執行中）
上列上訴人因強盜案件，不服台灣高等法院台中分院中華民國九
十四年十一月十五日第二審判決（九十四年度上訴字第二０二二
號；起訴案號：台灣苗栗地方法院檢察署九十三年度偵字第四二
七六號），提起上訴，本院判決如下：
    主    文
上訴駁回。
    理    由
按刑事訴訟法第三百七十七條規定：上訴於第三審法院，非以判
決違背法令為理由，不得為之。是提起第三審上訴，應以原判決
違背法令為理由，係屬法定要件；如上訴理由狀並未依據卷內訴
訟資料具體指摘原判決不適用何種法則或如何適用不當，或所指
摘原判決違法情事，顯與法律規定得為第三審上訴理由之違法情
形不相適合時，均應認其上訴為違背法律上之程式，予以駁回。
本件原判決認定上訴人甲○○有原判決事實欄所載之犯行，因而
維持第一審依想像競合犯規定及牽連犯關係，從一重論處上訴人
攜帶兇器竊盜，因脫免逮捕，而當場施以強暴罪刑之判決，駁回
上訴人在第二審之上訴，已敘述其所憑之證據及認定之理由。對
於上訴人於原審辯稱：當時警方開車抵達時未開啟警示燈，伊不
知道是警察，當時只想逃離現場，並無衝撞警察之犯意之云云，
應係事後畏罪卸責之詞，不足採信，已依憑卷證資料，詳加指駁
。所為合法之事實認定，俱有卷內證據資料足憑，從形式上觀察
，原判決並無違法之情形存在。按共同實施犯罪行為之人，在合
同意思範圍以內，各自分擔犯罪行為之一部，相互利用他人之行
為，以達其犯罪之目的者，即應對於全部所發生之結果，共同負
責。又按取捨證據及認定事實，乃事實審法院職權之行使，其對
證據證明力所為之判斷，苟係基於吾人日常生活之經驗，而未違
背客觀上應認為確實之定則，並已敘述其何以為此一判斷之理由
者，即不能指為違法。經查，原判決認定上訴人確有與張祝鵬共
同意圖為自己不法之所有，由張祝鵬攜帶客觀上對人之生命、身
體安全構成威脅，足供兇器使用之小鉗子一把，進入車號Ｑ八－
五一一０號車輛內竊取財物，上訴人則在旁其二人原駕駛車輛內
把風之犯行，已於理由內論述，綦詳。上訴意旨以其並未攜帶兇
器，原判決未予查明，論處其加重強盜罪刑，顯有適用法則不當
云云，查係以自己之說詞，漫意指摘原判決違法，自非上訴第三
審之適法理由。至上訴意旨另稱其為避免被警員查獲，欲駕車逃
逸，非有意衝撞，僅構成刑法第一百三十五條第一項之妨害公務
罪，原判決論處加重強盜罪，於法顯有不合一節。則係置原判決
所為之明白論斷於不顧，猶執已為原審指駁之陳詞爭辯，及對原
審取捨證據與自由判斷證據證明力之職權行使，泛指其為違法，
並未就其如何影響原判決主旨，依據卷內訴訟資料具體指明，亦
不得據為上訴第三審之合法理由。衡以上述之說明，本件應認上
訴違背法律上之程式，予以駁回。
據上論結，應依刑事訴訟法第三百九十五條前段，判決如主文。
中    華    民    國  九十五  年    二    月   十七   日
                      最高法院刑事第十庭
                          審判長法官  洪  清  江
                                法官  石  木  欽
                                法官  李  伯  道
                                法官  林  勤  純
                                法官  陳  晴  教
      本件正本證明與原本無異
                                      書  記  官
中    華    民    國  九十五  年    二    月  二十三  日
                                                Ａ


司法院資訊處製作；財團法人民間司法改革基金會備份。
